臺灣高雄地方法院刑事判決
111年度審訴字第70號
公  訴  人  臺灣高雄地方檢察署檢察官
被      告  林新添


上列被告因妨害公務等案件，經檢察官提起公訴（110年度偵字
第24192號），被告於本院準備程序為有罪之陳述，經合議庭裁
定由受命法官依簡式審判程序獨任審理，本院判決如下：
    主  文
林新添犯妨害公務執行罪，處有期徒刑參月，如易科罰金，以新
臺幣壹仟元折算壹日。又犯損壞公務員職務上掌管之物品罪，處
有期徒刑參月，如易科罰金，以新臺幣壹仟元折算壹日。應執行
有期徒刑肆月，如易科罰金，以新臺幣壹仟元折算壹日。
    事  實
一、緣屏東縣政府警察局屏東分局歸來派出所員警況旻軒、賴雨
    涵於民國110年6月30日18時25分許，在高雄市○○區○○○路000
    號高雄市立凱旋醫院（下稱凱旋醫院）執行戒護精神病患勤
    務，將車號000-0000號巡邏車停放在凱旋醫院急診室前，林
    新添(精神疾病住院治療中)因躁症發作，經送往凱旋醫院就
    診前，先在凱旋醫院旁之民生醫院為新冠肺炎篩檢後，與其
    母親林許瑞珠徒步至凱旋醫院途中，林新添竟基於妨害公務
    之犯意，先徒手破壞上開巡邏車左側後照鏡，員警況旻軒見
    狀上前阻止，林新添明知員警況旻軒身著制服，為依法執行
    勤務之公務員，竟承前犯意，徒手毆打員警況旻軒，致員警
    況旻軒受有臉部鈍挫傷、併血腫及右肘鈍挫傷併擦傷之傷害
    （被告被訴傷害部分，業經告訴人撤回告訴，本院不另為不
    受理判決，如下述）。
二、案經高雄市政府警察局苓雅分局報告臺灣高雄地方檢察署檢
    察官偵查起訴。
    理  由
一、本件被告林新添所犯係死刑、無期徒刑、最輕本刑為3年以
    上有期徒刑以外之罪，其於準備程序進行中就被訴事實為有
    罪之陳述，經法官告知簡式審判程序之旨，並聽取當事人之
    意見後，認無不得或不宜改依簡式審判程序進行之情形。爰
    依刑事訴訟法第273條之1第1項規定，由法官行簡式審判程
    序審理。又本件所引屬於被告以外之人於審判外陳述之傳聞
    證據，依同法第273條之2規定，不受第159條第1項關於傳聞
    法則規定之限制，依法有證據能力，合先敘明。
二、上揭事實，業據被告林新添於本院審理時（審訴卷第97、11
    1、115頁）坦承不諱，核與證人即被害人況旻軒於警詢（偵
    卷第137至138頁）、證人即被告母親林許瑞珠於警詢（偵卷
    第9至11頁）及偵訊（偵卷第126頁）證述情節，大致相符，
    並有被告林新添之高雄市立凱旋醫院住院病歷、員警況旻軒
    之職務報告及影片對話譯文報告、況旻軒之屏東基督教醫院
    診斷證明書、估價單各1份、密錄器畫面擷圖10張（偵卷第7
    、13、15、17、19至27、37至105頁）在卷可稽，參核相符
    ，堪以佐證。被告上開自白，與卷內積極事證參核相符，洵
    堪採為論罪之基礎。本件被告犯行，事證明確，堪以認定，
    均應依法論科。
三、論罪部分：
 ㈠核被告林新添所為，係犯刑法第135條第1項之妨害公務罪、刑
   法第138條之損壞公務員職務上掌管之物品罪。被告所犯妨害
   公務罪、損壞公務員職務上掌管之物品罪之2罪間，犯意各別
   ，行為互殊，應論以數罪併罰之。
 ㈡至被告本案是否該當累犯一事，因起訴意旨就此未為主張，亦
   未具體指出相關證明方法，參照民國111年4月27日最高法院1
   10年度台上大字第5660號裁定意旨，本院自無庸依職權調查
   並為相關之認定。本院審理時仍得就被告最近5年內之前科、
   素行資料，列為刑法第57條第5款所定「犯罪行為人之品行」
   之審酌事項，併予敘明。
四、量刑審酌：
    爰以行為人之責任為基礎，審酌被告無故破壞員警停放之巡
    邏車後照鏡，且明知員警況旻軒身著制服，為依法執行勤務
    之公務員，未配合執行，反而毆打執行公務之員警況旻軒，
    顯見其法治觀念較淡薄，且破壞法律秩序，所為已對執法員
    警安全造極大之危害。並考量被告最近5年內之前科、素行
    資料，其品行難謂良好；惟衡以被告犯後終能坦承犯行，態
    度非惡，於本院審理時與被害人況旻軒達成調解，並已履行
    完畢，被害人並具狀撤回傷害告訴，有調解筆錄、聲請撤回
    告訴狀、郵政跨行匯款申請書影本各1份在卷可稽（審訴卷
    第53、55、123、125頁）；兼以其罹有躁鬱症（雙相情緒障
    礙症），並斟酌其於本院審理時自陳大學畢業、現在無業、
    靠家人維生、未婚、無小孩等智識程度、家庭及經濟狀況（
    偵卷第37頁；審訴卷第115頁），暨其犯罪之動機、目的、
    手段等一切情狀，分別量處如主文所示之刑，並諭知如易科
    罰金之折算標準，並依法定其應執行之刑，併諭知如易科罰
    金之折算標準，如主文所示。
五、不另為不受理判決部分：
  ㈠公訴意旨另以：被告林新添於事實欄所示時地，徒手毆打員
    警況旻軒，致員警況旻軒受有臉部鈍挫傷併血腫及右肘鈍挫
    傷併擦傷之傷害，因認被告林新添此部分另涉犯刑法第277
    條第1項之傷害罪嫌等語。
  ㈡按告訴乃論之罪，告訴人於第一審辯論終結前，得撤回其告
    訴；告訴乃論之罪，其告訴經撤回者，應諭知不受理之判決
    ，刑事訴訟法第238條第1項、第303條第3款分別定有明文。
    查檢察官認被告林新添前述行為尚涉犯刑法第277條第1項之
    傷害罪嫌而提起公訴，惟刑法第277條第1項之傷害罪，依刑
    法第287條前段規定，須告訴乃論。
 ㈢茲因告訴人於本院審理中撤回其對被告林新添之傷害告訴，有
    聲請撤回告訴狀存卷可參（審訴卷第53頁），揆諸前開說明
    ，本應就被告林新添被訴傷害部分諭知不受理之判決，然因
    檢察官認被告此部分犯行，與上開經本院判決有罪之妨害公
    務罪部分間，有想像競合犯之裁判上一罪關係，自應就被告
    所涉傷害部分不另為不受理之諭知，附此敘明。　　
據上論斷，應依刑事訴訟法第273條之1第1項、第284條之1、第2
99條第1項前段，刑法第135條第1項、第138條、第41條第1項前
段、第51條第5款，刑法施行法第1條之1第1項，判決如主文。
本案經檢察官蘇聰榮提起公訴，檢察官呂乾坤到庭執行職務。
中    華    民    國   111    年     5    月    26    日
                  刑事第五庭    法  官  李昆南
以上正本證明與原本無異。
如不服本判決應於收受送達後20日內向本院提出上訴書狀，並應
敘述具體理由；如未敘述上訴理由者，應於上訴期間屆滿後20日
內向本院補提理由書（均須按他造當事人之人數附繕本）「切勿
逕送上級法院」。
因疫情而遲誤不變期間，得向法院聲請回復原狀。
中    華    民    國   111    年    5     月    26    日
                                書記官  鄭仕暘
附錄本判決論罪科刑法條：
中華民國刑法第135條第1項
對於公務員依法執行職務時，施強暴脅迫者，處3年以下有期徒
刑、拘役或3百元以下罰金。
中華民國刑法第138條
毀棄、損壞或隱匿公務員職務上掌管或委託第三人掌管之文書、
圖畫、物品，或致令不堪用者，處5年以下有期徒刑。